【裁判字號】    99,訴,558
【裁判日期】    991229
【裁判案由】    違反毒品危害防制條例
【裁判全文】
臺灣屏東地方法院刑事判決               99年度訴字第558號
公  訴  人  臺灣屏東地方法院檢察署檢察官
被      告  洪浚
選任辯護人  王森榮律師
            賴柏宏律師
上列被告因違反毒品危害防制條例案件，經檢察官提起公訴（99
年度偵字第1097號、99年度偵字第3945號），本院判決如下：
    主  文
洪浚犯如附表一所示之罪，各處如附表一「宣告刑」欄內所示
之刑，應執行有期徒刑拾壹年，扣案之空夾鏈袋壹佰陸拾壹個、
ZICOM 牌行動電話壹支（含0000000000號及0000000000號SIM 卡
貳張）均沒收；販賣第二級毒品所得合計新臺幣貳萬柒佰元均沒
收之，如全部或一部不能沒收時，以其財產抵償之。
    事  實
一、洪浚明知甲基安非他命係毒品危害防制條例第2 條第2 項
    第2 款規定之第二級毒品，未經許可不得非法販賣，竟基於
    意圖營利之販賣第二級毒品甲基安非他命犯意，將自羅志章
    、徐二文、何建霖、黃永全、陳政安等人購入之毒品分裝後
    ，以其所有之門號0000000000及0000000000號行動電話作為
    聯繫工具，分別與郭惠萍（持用門號0000000000號行動電話
    ）、黃永全（持用門號0000000000號行動電話）、王裕永（
    持用門號0000000000號行動電話）、何建霖（持用門號0000
    000000號行動電話）、陳世平（持用門號0000000000號行動
    電話）、許芳誠（持用門號0000000000號行動電話）、林明
    偉（持用門號0000000000號行動電話）、張錫昌（持用門號
    0000000000號行動電話）、吳弘基（持用門號0000000000號
    行動電話）及黃建國（持用門號0000000000號行動電話、號
    碼00000000號室內電話）聯絡販賣毒品事宜，先後於附表一
    編號1 至24、27所示之時間、地點，分別販賣甲基安非他命
    與附表一所示之郭惠萍等人施用，交易完成後，洪浚皆自
    行從中抽取或向購買毒品者依所購數量索取數量不等之毒品
    量為利潤，供己施用（各次交易時間、地點、對象、交易毒
    品種類、價格及數量等，均詳如附表一所示）；另附表編號
    25、26所示之販賣毒品交易，因黃建國未依約定當場交付交
    易之金額，此等交易因而未遂。
二、嗣警方經法院核准實施通訊監察後，認洪浚涉及犯罪，乃
    於99年1 月27日19時50分許，持搜索票前往其位於屏東縣東
    港鎮○○路47之3 號住處搜索，當場空夾鍊袋161 個（起訴
    書誤載為151 個）、ZICOM 牌行動電話1 支（含0000000000
    號及0000000000號SIM卡2 張）等物，因而查獲上情。
三、案經屏東縣政府警察局移送臺灣屏東地方法院檢察署檢察官
    偵查起訴。
    理  由
壹、程序事項：
一、按刑事訴訟法第159條之1第2 項所稱被告以外之人於偵查中
    向檢察官所為之陳述得為證據，立法者係以刑事訴訟法規定
    檢察官代表國家偵查犯罪、實施公訴，依法有訊問被告、證
    人、鑑定人之權，且實務運作時，偵查中檢察官向被告以外
    之人所取得之陳述，原則上均能遵守法律規定，不致違法取
    供，其可信性甚高，為兼顧理論與實務，而對被告以外之人
    於偵查中向檢察官所為之陳述，除顯有不可信之情況者外，
    得為證據，最高法院95年度台上字第6675號判決意旨可資參
    照。查證人郭惠萍、黃永全、王裕永、何建霖、陳世平、陳
    世文、許芳誠、林明偉、張錫昌、吳弘基及黃建國等人於檢
    察官偵查中所為之證述，既經檢察官告以拒絕證言權、具結
    之義務及偽證罪之處罰後，再命其朗讀結文並具結後所為之
    陳述，核其製作筆錄過程，並無違法取供述或證明力明顯過
    低之瑕疵。因此，以上開證人於偵查中所為證述作為證據，
    並無任何不當，揆諸前開說明，當有證據能力。
二、按通訊監察錄音之譯文，僅屬依據監聽錄音結果予以翻譯之
    文字，固具文書證據之外觀，但實際上仍應認監聽所得之錄
    音帶或光碟，始屬調查犯罪所得之證物，此乃刑事訴訟法第
    165 條之1 第2 項所稱之證物，如其蒐證程序合法，並經合
    法調查，自具證據能力。因此檢察官如提出通訊監察錄音之
    譯文為其證據方法，實乃以其監聽所得之錄音帶或光碟，為
    調查犯罪所得之證物，法院本應依刑事訴訟法第165條之1所
    列之方法調查，以判斷該錄音帶或光碟是否與通訊監察錄音
    之譯文相符。而監聽錄音製作之譯文，雖通常為偵查犯罪機
    關單方面製作，然若被告或訴訟關係人對其真實性並無爭執
    ，經法院於審判期日提示譯文供當事人辨認、表示意見並為
    辯論者，程序自屬適法，最高法院95年度台上字第295 號、
    94年度台上字第4665號判決意旨可供參照。查本案卷內之相
    關電話通訊監察，事前有獲得本院依法核發通訊監察書（參
    偵查卷3 第139 至153 頁），取證程序未見違法情事；而偵
    查機關依監聽錄音所製作之監聽譯文，經本院提示予被告及
    其辯護人後，均對於監聽譯文真實性並無爭執（見本院卷第
    82頁），足見該部分譯文之真實性並無疑義，依上開說明，
    本案卷內相關監聽譯文應有證據能力。
三、被告以外之人於審判外之言詞或書面陳述，除法律有規定者
    外，不得作為證據，刑事訴訟法第159 條第1 項固定有明文
    。惟按被告以外之人於審判外之陳述，雖不符前4 條之規定
    ，而經當事人於審判程序同意作為證據，法院審酌該言詞陳
    述或書面陳述作成時之情況，認為適當者，亦得為證據；當
    事人、代理人或辯護人於法院調查證據時，知有第159 條第
    1 項不得為證據之情形，而未於言詞辯論終結前聲明異議者
    ，視為有前項之同意，亦為同法第159 條之5 第1 項、第2
    項所明文規定。查本判決所引用之其餘證據，固屬於被告以
    外之人於審判外之言詞、書面陳述者，惟均已於本院調查證
    據序及審理期日提示並告以要旨後，檢察官、被告及其辯護
    人均知悉該等證據係被告以外之人於審判外之陳述，而均未
    於言詞辯論終結前表示異議，本院審酌上開證據作成時之情
    況，認為適當，依刑事訴訟法第159 條之5 第1 項、第2 項
    規定，均應有證據能力。
貳、實體事項：
一、上揭犯罪事實，除據被告洪浚於本院審理時坦承不諱（參
    見本院卷第78頁背面、第83頁背面），並有下開證據可資佐
    證，分述如下：
(一)、附表一編號1所示販賣與郭惠萍部分：
    被告該部分販賣甲基安非他命犯行，業據證人郭惠萍於警詢
    及偵查中具結證稱：伊於99年1 月25日傍晚時，在被告住處
    附近晶夜汽車旅館旁空地，向被告購買500 元之甲基安非他
    命等語無訛（參99年度偵字第1097號卷《下稱偵查卷》第4
    卷第121 、123 、155 頁），衡之證人郭惠萍與被告間為朋
    友、顧客關係，並無任何怨隙，其應無不良動機故為不利被
    告之陳述，且其為警查獲後，旋於警詢、偵訊時為上開證述
    ，而其所述關於被告販賣第二級毒品甲基安非他命之時間、
    地點、數量及金額等情，內容與被告所供之情互核大致相符
    ，並無明顯矛盾或不合常情之處。又佐以證人郭惠萍所使用
    之000000000 號室內電話於99年1 月25日15時17分許有撥打
    被告所使用之0000000000號行動電話門號，雙方並有如附表
    二編號1 「通訊監察譯文內容」欄所示之通話內容之情，有
    被告上開行動電話門號之通訊監察譯文表在卷可稽（參偵查
    卷第3 卷第551 頁），則徵之上開通訊監察譯文，並互核證
    人郭惠萍上開證詞，足徵被告確實有於附表一編號1 所示之
    時間、地點販賣第二級毒品甲基安非他命與證人郭惠萍之事
    實。
(二)、附表一編號2、3所示販賣與黃永全部分：
    被告該部分2 次販賣甲基安非他命犯行，業據證人黃永全於
    警詢及偵查中具結證稱：伊於99年跨年後1 個星期內曾以公
    共電話撥打給被告，當時係跟被告買500 元之甲基安非他命
    ，後來被告在屏東縣東港鎮上某麥當勞拿甲基安非他命給伊
    ，另一次係在99年1 月18日至1 月24日某日，伊以門號0000
    000000號行動電話跟被告聯繫，當時跟被告購買2,000 元之
    毒品，後來被告在伊住處附近的全家便利超商交甲基安非他
    命1 包給伊等語明確（參警卷第113 頁背面，偵查卷第1 卷
    第312 頁背面），又佐以前開行動電話門號確為證人黃永全
    所申請，且在前開所證之毒品交易日期仍在使用中之情，有
    前開門號之通聯調閱查詢單1 紙在卷可憑（參偵查卷第2 卷
    第46頁），復審酌證人黃永全與被告間為朋友、顧客關係，
    並無任何怨隙，其應無不良動機故為不利被告之陳述，且其
    為警查獲後，旋於警詢、偵訊時為上開證述，而其所述關於
    被告販賣第二級毒品甲基安非他命之時間、地點、數量及金
    額等情，內容與被告所供之情互核大致相符，並無明顯矛盾
    或不合常情之處。則徵之被告之供述，並互核證人黃永全上
    開證詞及前開通聯調閱查詢單，足徵被告確實有於附表一編
    號2 、3 所示之時間、地點販賣第二級毒品甲基安非他命與
    證人黃永全之事實。
(三)、附表一編號4至6所示販賣與王裕永部分：
    被告該部分3 次販賣甲基安非他命犯行，業據證人王裕永於
    警詢及偵查中具結證稱：伊平常購買甲基安非他命皆以伊母
    親王吳秋連所申請之門號0000000000號行動電話撥打被告門
    號0000000000及0000000000號行動電話與被告交易，交易地
    點皆為屏東縣東港鎮上某天主教堂，其中98年10月27日19時
    37分許，有向被告購買2,000 元之甲基安非他命，並且交易
    成功，並於98年11月16日23時37分向被告購買到500 元之甲
    基安非他命，另於98年11月30日18時55分許，有向被告交易
    到甲基安非他命1000元等語屬實（參偵查卷第2 卷第321 、
    324 至327 、330 、346 、347 頁），本院認證人與被告間
    為朋友、顧客關係，並無任何怨隙，其應無不良動機故為不
    利被告之陳述，且其為警查獲後，旋於警詢、偵訊時為上開
    證述，而其所述關於被告販賣第二級毒品甲基安非他命之時
    間、地點、數量及金額等情，內容與被告所供之情互核大致
    相符，並無明顯矛盾或不合常情之處。又佐以證人王裕永所
    使用之前開行動電話門號於98年10月27日19時37分、98年11
    月16日23時37分撥打被告所使用之0000000000號行動電話門
    號，於98年11月30日18時55分許撥打被告所使用之00000000
    00號行動電話門號，雙方並有如附表二編號2 至4 「通訊監
    察譯文內容」欄所示通話內容之情，有被告上開行動電話門
    號之通訊監察譯文表在卷可稽（參偵查卷第3 卷第377 、38
    9 、410 頁），則徵之上開通訊監察譯文，並互核證人王裕
    永上開證詞，足徵被告確實有於附表一編號4 至6 所示之時
    間、地點販賣第二級毒品甲基安非他命與證人王裕永之事實
    。
(四)、附表一編號7、8所示販賣與何建霖部分：
    被告該部分2 次販賣甲基安非他命犯行，業據證人何建霖於
    警詢及偵查中具結證稱：伊平常購買甲基安非他命皆以門號
    0000000000號行動電話撥打被告門號0000000000號行動電話
    與被告交易，其中伊有於98年9 月22日16時14分打電話給被
    告，後來伊與被告約在被告住處對面廟宇，伊就交付2,000
    元給被告購買甲基安非他命，被告當場交付1 公克之甲基安
    非他命與伊，另於98年9 月23日20時8 分，伊有打電話被告
    要購買1 錢之甲基安非他命，被告稱無那麼多毒品，故伊就
    以3,500 元之價格向被告購買半錢之甲基安非他命，後來大
    約半小時後，被告就拿約定之甲基安非他命至伊住處附近之
    全家便利超商與伊等語無疑（參偵查卷第2 卷第245 至247
    頁、第270 頁背面頁），本院衡酌證人與被告間為朋友、顧
    客關係，並無任何怨隙，其應無不良動機故為不利被告之陳
    述，且其為警查獲後，旋於警詢、偵訊時為上開證述，而其
    所述關於被告販賣第二級毒品甲基安非他命之時間、地點、
    數量及金額等情，內容與被告所供之情互核大致相符，並無
    明顯矛盾或不合常情之處。又佐以證人何建霖所使用之前開
    行動電話門號於98年9 月22日16時14分許、98年9 月23日16
    時14分許及20時8 分許分別撥打被告所使用之0000000000號
    行動電話門號，雙方並有如附表二編號5 、6 「通訊監察譯
    文內容」欄所示通話內容之情，有被告上開行動電話門號之
    通訊監察譯文表在卷可稽（參偵查卷第3 卷第201 、203 頁
    ），則徵之上開通訊監察譯文內容，並互核證人何建霖上開
    證詞，足徵被告確實有於附表一編號7 、8 所示之時間、地
    點販賣第二級毒品甲基安非他命與證人何建霖之事實。
(五)、附表一編號9至12所示販賣與陳世平部分：
    被告該部分4 次販賣甲基安非他命犯行，業據證人陳世平於
    警詢及偵查中具結證稱：伊平常購買甲基安非他命皆以門號
    0000000000號行動電話撥打被告門號0000000000號行動電話
    與被告交易，其中98年11月18日22時48分許及23時許，撥完
    電話後有向被告購買300 元之甲基安非他命，數量為0.2 公
    克，在屏東縣東港鎮上之某全家便利超商交易成功，至於98
    年12月2 日0 時許，伊與被告電話聯絡後，有至被告住處向
    被告購買300 元之甲基非他命，伊並於99年1 月5 日17時44
    分在被告住處附近廟宇，向被告購買200 元之甲基安非他命
    ，另外99年1 月12日22時49分，伊與被告至屏東縣三地門遊
    玩時，有以500 元之價格向被告購買0.2 公克之甲基安非他
    命等語無訛（參偵查卷第1 卷第367 至370 、393 頁），衡
    之證人與被告間為朋友、顧客關係，並無任何怨隙，其應無
    不良動機故為不利被告之陳述，且其為警查獲後，旋於警詢
    、偵訊時為上開證述，而其所述關於被告販賣第二級毒品甲
    基安非他命之時間、地點、數量及金額等情，內容與被告所
    供之情互核大致相符，並無明顯矛盾或不合常情之處。又佐
    以證人陳世平所使用之前開行動電話門號於98年11月18日22
    時48分、98年12月2 日0 時、99年1 月5 日17時44分及99年
    1 月12日22時49分許分別與被告所使用之0000000000號行動
    電話門號聯繫，雙方並有如附表二編號7 至10「通訊監察譯
    文內容」欄所示通話內容之情，有被告上開行動電話門號之
    通訊監察譯文表在卷可稽（參偵查卷第1 卷第373 、377 、
    382 至384 頁），則徵之上開通訊監察譯文內容，並互核證
    人陳世平上開證詞，足徵被告確實有於附表一編號9 至12所
    示之時間、地點販賣第二級毒品甲基安非他命與證人陳世平
    之事實。
(六)、附表一編號13所示販賣與陳世文部分：
    被告該部分販賣甲基安非他命犯行，業據證人陳世文於警詢
    及偵查中具結證稱：伊於96年6 月初曾向被告購買500 元之
    甲基安非他命，當時係在屏東縣東港鎮○○路上之全家便利
    超商前交易等語明確（參偵查卷第1 卷第347 、395 頁），
    審酌證人陳世文與被告間為朋友、顧客關係，並無任何怨隙
    ，其應無不良動機故為不利被告之陳述，且其為警查獲後，
    旋於警詢、偵訊時為上開證述，而其所述關於被告販賣第二
    級毒品甲基安非他命之時間、地點、數量及金額等情，內容
    與被告所供之情互核大致相符，並無明顯矛盾或不合常情之
    處。則徵之被告之供述，並互核證人陳世文上開證詞，足徵
    被告確實有於附表一編號13所示之時間、地點販賣第二級毒
    品甲基安非他命與證人陳世文之事實。
(七)、附表一編號14至17所示販賣與許芳誠部分：
    被告該部分4 次販賣甲基安非他命犯行，業據證人許芳誠於
    警詢及偵查中具結證稱：伊平常使用電話為門號0000000000
    號行動電話，被告皆會以門號0000000000及0000000000號行
    動電話撥打與伊，於98年9 月27日18時45分許，伊有向被告
    購買500 元之甲基安非他命，被告有在其住處後方堤防拿1
    包甲基安非他命與伊，另外於98年11月15日20時42分、98年
    11月20日22時3 分許及98年12月31日22時50分許之3 次向被
    告購買甲基安非他命之方式、金額及地點都和前開第1 次相
    同，均有交易成功等語屬實（參警卷第181 至187 頁，偵查
    卷第4 卷第63至66、84、85頁），本院衡以證人與被告間為
    朋友、顧客關係，並無任何怨隙，其應無不良動機故為不利
    被告之陳述，且其為警查獲後，旋於警詢、偵訊時為上開證
    述，而其所述關於被告販賣第二級毒品甲基安非他命之時間
    、地點、數量及金額等情，內容與被告所供之情互核大致相
    符，並無明顯矛盾或不合常情之處。又佐以證人許芳誠所使
    用之前開行動電話門號於98年9 月27日18時45分許、98年11
    月15日20時42分、98年11月20日22時3 分許及98年12月31日
    22時50分許分別與被告所使用之0000000000號行動電話門號
    聯繫，雙方並有如附表二編號11至14「通訊監察譯文內容」
    欄所示通話內容之情，有被告上開行動電話門號之通訊監察
    譯文表在卷可稽（參偵查卷第4 卷第55至58頁），則徵之上
    開通訊監察譯文內容，並互核證人許芳誠上開證詞，足徵被
    告確實有於附表一編號14至17所示之時間、地點販賣第二級
    毒品甲基安非他命與證人許芳誠之事實。
(八)、附表一編號18所示販賣與林明偉部分：
    被告該部分販賣甲基安非他命犯行，業據證人林明偉於警詢
    及偵查中具結證稱：伊使用門號0000000000號行動電話，伊
    有於98年11月17日向被告購買1,000 元之甲基安非他命等語
    無疑（參偵查卷第4 卷第91頁背面、第114 、115 頁），衡
    之證人林明偉與被告間為朋友、顧客關係，並無任何怨隙，
    其應無不良動機故為不利被告之陳述，且其為警查獲後，旋
    於警詢、偵訊時為上開證述，而其所述關於被告販賣第二級
    毒品甲基安非他命之時間、地點、數量及金額等情，內容與
    被告所供之情互核大致相符，並無明顯矛盾或不合常情之處
    。又佐以證人林明偉所使用之前開行動電話門號於98年11月
    17日13時42分許及19時2 分許有撥打被告所使用之00000000
    00號行動電話門號，雙方並有如附表二編號15「通訊監察譯
    文內容」欄所示之通話內容之情，有被告上開行動電話門號
    之通訊監察譯文表在卷可稽（參偵查卷第4 卷第109 、110
    頁），則徵之上開通訊監察譯文，並互核證人林明偉上開證
    詞，足徵被告確實有於附表一編號18所示之時間、地點販賣
    第二級毒品甲基安非他命與證人林明偉之事實。
(九)、附表一編號19、20所示販賣與張錫昌部分：
    被告該部分2 次販賣甲基安非他命犯行，業據證人張錫昌於
    警詢及偵查中具結證稱：伊平常使用門號0000000000號行動
    電話門號，撥打被告門號0000000000號行動電話向被告購買
    甲基安非他命，伊會事先以電話聯絡被告，交易時均是一手
    交錢一手交貨，其中伊有於98年12月12日向被告購買500 元
    之甲基安非他命，地點在屏東縣東港鎮東港水利站附近，另
    外99年1 月2 日伊亦向被告購買甲基安非他命，當天係購買
    400 元，地點亦在屏東縣東港鎮東港水利站附近等語明確（
    參偵查卷第4 卷第229 至230 、268 、269 頁），本院衡酌
    證人與被告間為朋友、顧客關係，並無任何怨隙，其應無不
    良動機故為不利被告之陳述，且其為警查獲後，旋於警詢、
    偵訊時為上開證述，而其所述關於被告販賣第二級毒品甲基
    安非他命之時間、地點、數量及金額等情，內容與被告所供
    之情互核大致相符，並無明顯矛盾或不合常情之處。又佐以
    證人張錫昌所使用之前開行動電話門號於98年12月12日14時
    17分許及99年1 月2 日13時20分許分別撥打被告所使用之00
    00000000號行動電話門號，雙方並有如附表二編號16、17「
    通訊監察譯文內容」欄所示通話內容之情，有被告上開行動
    電話門號之通訊監察譯文表在卷可稽（參偵查卷第4 卷第26
    4 、265 頁），則徵之上開通訊監察譯文內容，並互核證人
    張錫昌上開證詞，足徵被告確實有於附表一編號19、20所示
    之時間、地點販賣第二級毒品甲基安非他命與證人張錫昌之
    事實。
(十)、附表一編號21至24所示販賣與吳弘基部分：
    被告該部分4 次販賣甲基安非他命犯行，業據證人洪弘基於
    偵查中具結證稱：伊使用門號0000000000號行動電話，伊皆
    打電話與被告聯繫購買毒品，一手交錢一手交貨，伊先於98
    年12月17日向被告購買500 元之甲基安非他命，當天係在屏
    東縣東港鎮東興國中交易，伊又於99年1 月2 日有向被告購
    買500 元之甲基安非他命，交易地點係在屏東縣東港鎮東興
    國小，有交易成功，被告給的甲基安非他命大約可以吸食10
    口，伊並於99年1 月5 日19時46分許向被告購買500 元之甲
    基安非他命，交易地點也是在東興國中，有交易成功，另外
    於99年1 月13日21時21分許，有向被告購買1,000 元之甲基
    安非他命，亦有在東興國中交易成功等語屬實（參偵查卷第
    4 卷第244 、245 、269 、270 頁），本院衡以證人與被告
    間為朋友、顧客關係，並無任何怨隙，其應無不良動機故為
    不利被告之陳述，且其為警查獲後，旋於警詢、偵訊時為上
    開證述，而其所述關於被告販賣第二級毒品甲基安非他命之
    時間、地點、數量及金額等情，內容與被告所供之情互核大
    致相符，並無明顯矛盾或不合常情之處。又佐以證人吳弘基
    所使用之前開行動電話門號於98年12月17日21時49分許、99
    年1 月2 日21時44分、99年1 月5 日19時46分許及99年1 月
    13日21時21分許分別撥打被告所使用之0000000000號行動電
    話門號，雙方並有如附表二編號18至21「通訊監察譯文內容
    」欄所示通話內容之情，有被告上開行動電話門號之通訊監
    察譯文表在卷可稽（參偵查卷第4 卷第252 至254 頁），則
    徵之上開通訊監察譯文內容，並互核證人吳弘基上開證詞，
    足徵被告確實有於附表一編號21至24所示之時間、地點販賣
    第二級毒品甲基安非他命與證人吳弘基之事實。
(十一)、附表一編號27所示販賣與黃建國部分：
    被告該部分販賣甲基安非他命犯行，業據證人黃建國於警詢
    及偵查中具結證稱：門號0000000000號行動電話在99年2 月
    中旬前皆伊在使用，於98年12月15日，伊有跟被告購買500
    元之甲基安非他命，地點在屏東縣東港鎮東興國中附近，當
    天有交易成功等語明確（參偵查卷第4 卷第172 、205 頁）
    ，衡之證人黃建國與被告間為朋友、顧客關係，並無任何怨
    隙，其應無不良動機故為不利被告之陳述，且其為警查獲後
    ，旋於警詢、偵訊時為上開證述，而其所述關於被告販賣第
    二級毒品甲基安非他命之時間、地點、數量及金額等情，內
    容與被告所供之情互核大致相符，並無明顯矛盾或不合常情
    之處。又佐以證人黃建國所使用之前開行動電話門號於98年
    12月15日10時25分許有撥打被告所使用之0000000000號行動
    電話門號，雙方並有如附表二編號24「通訊監察譯文內容」
    欄所示之通話內容之情，有被告上開行動電話門號之通訊監
    察譯文表在卷可稽（參偵查卷第4 卷第202 頁），則徵之上
    開通訊監察譯文內容，並互核證人黃建國上開證詞，足徵被
    告確實有於附表一編號27所示之時間、地點販賣第二級毒品
    甲基安非他命與證人黃建國之事實。
(十二)、附表一編號25、26所示販賣與黃建國部分：
    該部分之犯罪事實，業據被告洪浚於本院審理時坦承不諱
    （參本院卷第83頁背面），核與證人黃建國於本院審理時具
    結證稱：98年11月16日10時33分許及98年11月18日12時許有
    與被告約定交易毒品，譯文中之仔拿5 來係指向被告購買
    500 元之甲基安非他命等語（參本院卷第79頁），復有證人
    黃建國以門號000000000 號行動電話與被告使用門號000000
    0000號行動電話於98年11月16日10時33分許及98年11月18日
    12時許聯繫之如附表二編號22、23號「通訊監察譯文內容」
    欄所示雙方通話內容譯文可資佐證（參偵查卷第4 卷第200
    、201 頁）。公訴人起訴雖認被告於如附表編號25、26所示
    犯行中確實有將甲基安非他命交付與證人黃建國，而屬販賣
    第二級毒品既遂云云，惟查：觀諸如附表編號25、26「通訊
    監察譯文內容」欄所示之通訊監察譯文內容，僅足說明被告
    有與證人黃建國商議甲基安非他命交易之時間及價格，無法
    證明被告與證人黃建國確實有依約出現在約定交易地點，並
    完成上開毒品交易。而證人黃建國雖於警詢及偵查中證稱：
    伊於98年11月16日10時33分許，有和被告約定在伊住處交易
    500 元之甲基安非他命，該次有交易成功，另於99年11月18
    日12時許，有在屏東縣東港鎮麥當勞前面向被告交易500 元
    之甲基安非他命，亦有交易成功，一手交錢一手交貨等語（
    參偵查卷第4 卷第172 、205 頁），然證人黃建國於本院審
    理時具結後改稱：98年11月16日10時33分許及98年11月18日
    12時許該2 次好像有約定，但沒有交易成功，被告說錢不夠
    ，不要賣給伊，警詢問到98年11月16日10時33分這次交易時
    ，警察說被告有賣毒品給伊，問伊是否有拿到毒品，伊問警
    察說有嗎，伊說被告說有就有，至於偵訊中伊記得有向檢察
    官說伊不記得有沒有，至於98年11月18日12時那次，警察跟
    伊說被告都承認了，請伊照著說，警察問伊當時是幾點交易
    ，伊回答說有嗎，伊當時地點也是照譯文所載說的等語（參
    本院卷第79頁背面、第81頁），是證人黃建國前後證述之情
    已有未符，尚無法依其於警詢及偵查中證言遽為被告與證人
    黃建國業已完成交易之認定，且依雙方於附表編號27「通訊
    監察譯文內容」欄所示之通話內容觀之，被告於通話中曾詢
    問證人黃建國「你夠嗎？」，衡情，若非證人黃建國與被告
    之前交易過程確曾未交付所約定之金額，被告豈會事先詢問
    、確認證人黃建國攜帶之金額是否足夠，足認證人黃建國於
    本院證稱伊與被告附表編號25、26所示之毒品交易，因被告
    說錢不夠，故不要賣給伊之情尚非無稽，此外，復參以一般
    購毒者縱與毒販相約買賣交付毒品之時間、地點，仍往往因
    害怕遭警查獲或現金不足等諸多原因，而未依約出現在相指
    定交易地點，完成買賣交易，或縱有出現，亦可能因當場見
    聞毒品品質不佳，而未購買，此時有多聞，是本院實難認定
    被告如附表編號25、26所示犯行中有交付第二級毒品甲基安
    非他命及收取價金之情形。又本次雖無證據證明被告分別有
    於如附表編號25、26所示交付第二級毒品及收取價金之情形
    ，未足以認定被告販賣第二級毒品犯行達於既遂之程度，然
    被告主觀上具有販賣甲基安非他命之犯意，客觀上並已著手
    實施犯罪構成要件而著手販賣第二級毒品之行為，應均屬未
    遂甚明。
(十三)、按販賣毒品罪之所謂「意圖」，即犯罪之目的，原則上不以
    發生特定結果為必要，只需有營利之意圖為已足，不以買賤
    賣貴而從中得利為必要，最高法院97年度台上字第2109號判
    決意旨可資參照。次按販賣毒品之所謂販賣行為，須行為人
    主觀上有營利意圖，且客觀上有販入或賣出毒品行為，即足
    構成，至於實際上是否已經獲利，則非所問；必也始終無營
    利之意思，而以原價或低於原價有償讓與他人，方難謂為販
    賣行為，而僅得以轉讓罪論處，最高法院93年度台上字第16
    51號判決要旨可供參照。又販賣甲基安非他命毒品本無一定
    價格，各次買賣之價格，當亦各有差異，隨供需雙方之資力
    、關係之深淺、需求之數量、貨源之充裕與否、販賣者對於
    資金之需求如何即殷切與否，以及政府查緝之態度，進而為
    各種不同之風險評估，而為機動性之調整，是其價格標準，
    自非一成不變，且販賣者從各種「價差」或「量差」或係「
    純度」謀取利潤方式，或有差異，然其所圖利益之非法販賣
    行為目的，則屬相同，並無二致。查被告於警詢、偵查及本
    院審理時均自承：伊販賣甲基安非他命若係1500元的數量，
    伊會從中抽取一部份供自己施用，至於1,000 或500 元的數
    量，購買者均會分一部給伊施用等語，又衡以販賣、轉讓及
    持有第二級毒品甲基安非他命均係違法行為，非可公然為之
    ，復經政府懸為禁令嚴加取締，苟其無利可圖，當無甘冒刑
    事訴追風險而從事買賣第二級毒品甲基安非他命之理，是被
    告或係以同一價格賣出而減少安非他命之份量，從中賺取毒
    品供己施用而圖利，或係於交易完成後向購買者索取交易量
    中不等數量之毒品為利潤，據上諸端，堪認被告主觀上係為
    圖謀賣出毒品可獲供己施用毒品之利益，而為販毒犯行，足
    徵渠主觀上有營利意圖，要無疑義。
(十四)、此外，並有扣得之ZICOM 牌行動電話1 支（含0000000000號
    及0000000000號SIM 卡2 張）及空夾鍊袋161 個等物可憑。
    是綜上事證參互析之，應認被告自白與事實相符，可以採信
    。本件事證至為明確，被告犯行堪以認定，應依法論科。
三、論罪部分：
(一)、查甲基安非他命屬毒品危害防制條例第2 條第2 項第2 款所
    列之第二級毒品，是核被告洪浚如附表編號1 至24及27所
    為，均係犯毒品危害防制條例第4 條第2 項之販賣第二級毒
    品既遂罪，如附表編號25、26所為，均係犯毒品危害防制條
    例第4 條第6 項、第2 項之販賣第二級毒品未遂罪。公訴意
    旨認被告如附表編號25、26之犯行已既遂，容有誤會，而行
    為既遂、未遂係犯罪狀態之不同，而非處罰之獨立規定，不
    生變更法條之問題，應予敘明。被告持有第二級毒品，復進
    而販賣，其持有毒品之低度行為，為販賣之高度行為所吸收
    ，均不另論罪。被告所為附表所示27次販賣第二級毒品之既
    遂、未遂犯行，犯意各別，且係分別所為，應予分論併罰。
(二)、被告如附表編號25、26所示之犯行，已著手實行販賣第二級
    毒品犯行，而未遂，依刑法第25條第2 項規定減輕其刑。
(三)、被告就附表所示之27次犯罪，於偵查中及本院審理時均曾自
    白犯罪，均依毒品危害防制條例第17條第2 項規定，減輕其
    刑；至如附表編號25、26所示之犯行，被告於偵查及本院審
    理時均自白有與證人黃建國約定交易毒品，是其就該部分販
    賣第二級毒品未遂之犯行亦為自白犯罪，當符合該條項之構
    成要件，附此指明。另被告及其辯護人雖認被告於警詢中供
    出上手羅志章，因而查獲，得適用毒品危害防制條例第17條
    第1 項之規定減輕其刑云云，惟按毒品危害防制條例第17條
    第1 項所稱「供出毒品來源，因而查獲」，係指被告供出毒
    品來源之相關資料（例如上手之姓名、年籍、住居所或其他
    足資辨別之特徵等），使有調查或偵查犯罪職權之公務員（
    下稱檢警人員）因而對之發動調查或偵查並進而破獲者而言
    。申言之，被告「供出毒品來源」，與檢警人員對之發動調
    查或偵查並因而破獲之間，必須具有先後且相當之因果關係
    ；若被告供出毒品來源者之前，檢警人員已依其他確切證據
    合理懷疑其所供毒品來源之人涉案，則嗣後之查獲與被告之
    供出毒品來源間，即欠缺先後且相當之因果關係，自與上開
    規定減刑之要件不合，最高法院著有99年度台上字第5483號
    判決要旨可參。經查，證人即本案承辦員警洪振茂於本院審
    理時具結證稱：羅志章及被告都是伊上線監聽之對象，監聽
    時就知道其等有轉交、販賣毒品的事實，只是後來查獲被告
    後，才馬上拘提羅志章，被告雖有承認羅志章係其上手，但
    伊在被告承認前早就知道其上手為羅志章等語（參本院卷第
    65頁），是本案警方係於監聽時即懷疑被告與另案被告羅志
    章涉嫌販賣毒品，另經本院審閱本院99年度訴字第525 號被
    告羅志章案件全卷後，查知另案被告羅志章自98年9 月23日
    即經警上線監聽，有卷內所附通訊監察書在卷可稽（參該案
    件所附警卷第339 、340 頁），是被告遲至99年1 月28日警
    詢時始供出上手為另案被告羅志章，顯然另案被告羅志章非
    因被告於偵查時供出其毒品來源始查獲，揆諸前開說明，自
    與毒品危害防制條例第17條第1 項之規定不符，被告及其辯
    護人認本案得適用毒品危害防制條例第17條第1 項之規定減
    輕其刑，容有誤會，併予敘明。
(四)、又查販賣第二級毒品罪之法定刑為「處無期徒刑或七年以上
    有期徒刑，得併科新臺幣七百萬元以下罰金」，然同為販賣
    毒品之人，其原因動機不一，犯罪情節未必盡同，或有大盤
    毒梟者，亦有中、小盤之分，甚或僅止於吸毒者友儕間為求
    互通有無之有償轉讓者亦有之，其販賣行為所造成危害社會
    之程度自屬有異，法律科處此類犯罪，所設之法定最低本刑
    卻同為「處無期徒刑或7 年以上有期徒刑，得併科新臺幣7
    百萬元以下罰金」，不可謂不重。於此情形，倘依其情狀處
    以有期徒刑，即足以懲儆，並可達防衛社會之目的者，自非
    不可依客觀之犯行與主觀之惡性二者加以考量其情狀，是否
    有可憫恕之處，適用刑法第59條之規定酌量減輕其刑，期使
    個案裁判之量刑，能斟酌至當，符合比例原則。查被告販賣
    第二級毒品甲基安非他命予郭惠萍等人之數量甚微，總所得
    僅區區現金2 萬700 元，獲利有限，又無證據足以證明其為
    大量走私進口或長期販賣毒品之所謂「大盤」、「中盤」之
    販毒者，惡性與犯罪情節核與大毒梟有重大差異，如不論其
    情節輕重，遽處以販賣第二級毒品罪之法定本刑無期徒刑或
    七年以上有期徒刑，誠屬情輕法重，過於嚴苛，有傷人民對
    法律之情感，本院審認被告本案犯罪情狀，顯有可憫恕之情
    ，並依其情況認本案縱經毒品危害防制條例第17條第2 項減
    刑後，科以最低度刑，仍嫌過重，爰均依刑法第59條規定，
    酌量減輕其刑。
(五)、爰審酌被告明知毒品戕害身心甚為嚴重，竟分別多次非法販
    賣甲基安非他命供他人施用以牟取利益，不僅戕害他人身心
    健康，亦造成社會秩序之潛在危險性，所為尚屬可議，惟念
    及被告於犯罪後尚知坦承犯行，並考量其販賣甲基安非他命
    之次數雖多，然每次販賣數量及販賣所得利益非鉅，兼衡其
    犯罪之動機、目的、手段、生活狀況及智識程度等一切情狀
    ，分別量處如主文所示之刑，並依法定其應執行之刑，以資
    懲儆。
(六)、扣案之ZIKOM 行動電話1 具（內含門號0000000000及000000
    0000之SIM 卡共2 張），被告於本院準備程序中均供承係其
    所有，並供購買及販賣毒品者聯絡用（參本院卷第43頁），
    且有前述行動電話之通訊監聽譯文可佐，參以行動電話之服
    務需以SIM 卡為使用介面，各該公司於出租行動電話門號予
    者消費使用時，即同時提供SIM 卡給消費者做為門號使用之
    介面，故於各該公司接受消費者申辦門號並將該門號開通上
    線時，各該公司即將SIM 卡之所有權移轉於消費者，於退租
    或拆機時不需繳回，故本件前開SIM 卡應屬被告所有甚明。
    承上，足認扣案前開行動電話1 具（內含SIM 卡2 張）確實
    均係被告所有，並供附表所示販賣毒品所用之物，均應依同
    條例第19條第1 項規定宣告沒收。
(七)、又扣案分裝毒品之空夾鍊袋161 個，均屬被告所有，供犯本
    案販賣第二級毒品所用之物，為被告於本院準備程序中坦認
    不諱（參本院卷第43頁），均爰依毒品危害防制條例第19條
    第1 項之規定，於渠如附表編號1 至24及27所示販賣毒品既
    遂犯罪項下，宣告沒收。
(八)、按毒品危害防制條例第19條第1 項規定，犯販賣、運輸毒品
    罪者，其犯罪所得之財物，均沒收之，係採義務沒收主義，
    故其犯罪所得之對價，不問其中成本若干，利潤多少，均應
    全部諭知沒收，以貫徹政府查禁煙毒之決心，並符立法本旨
    ，最高法院95年度台上字第3133號、第2916號、96年度台上
    字第2331號判決意旨參照。經查，被告如附表編號1 至24及
    27所示各次販賣毒品之犯罪所得，雖均未經扣案，然該等對
    價即為被告犯毒品危害防制條例第4 條第2 項之罪所得之財
    物，且均屬被告所有，仍應依毒品危害防制條例第19條第1
    項之規定於各次販賣第二級毒品罪之主文項下宣告沒收，如
    全部或一部不能沒收時，均以其財產抵償之。
(九)、末按沒收係附隨於主刑，必該沒收物品與其所宣告主刑，具
    有關連性，方能諭知沒收最高法院著有87年度台上字第1678
    號判決意旨可稽。本件自被告住處扣得之甲基安非他命1 包
    （毛重0.5 公克），雖屬違禁物，但被告供稱扣得之甲基安
    非他命係供伊自己吸食之用等語，本院衡酌被告本身有施用
    甲基安非他命之情形，此經被告於警詢、偵查中供明在卷（
    參警卷第12頁，偵查卷第1 卷第49頁），並有臺灣高等法院
    被告前案紀錄表1 份可參，自難遽認扣案甲基安非他命即係
    供本件販賣甲基安非他命所用或預備之物，亦難認與本件販
    賣毒品之犯行有所關聯，自不予宣告沒收銷燬；復查本案被
    告經檢察官起訴並經本院論罪科刑之犯行僅有販賣第二級毒
    品甲基安非他命犯行，其本件同時被查獲扣案之物品雖尚有
    吸食器1 支、玻璃吸食器3 個、吸食鏟管1 支及剪刀1 把等
    物，均係供被告施用毒品所用之物，業據被告於本院準備程
    序中供承在卷（參本院卷第43頁），是該些施用毒品之器具
    與本案宣告之主刑無關聯，尚不得於本件判決宣告沒收。至
    本件自被告住處查扣之電子磅秤1 個，被告於本院準備程序
    中否認為其所有之物（參本院卷第43頁），本院審酌被告既
    已坦承全部犯行，被告該部分所供當非為規避刑責而故為迴
    避之詞，且該電子磅秤價值亦非甚高，被告當無規避沒收之
    理，復無證據證明該電子磅秤為被告所有之物，爰不予宣告
    沒收。另扣案之TECOM 手機1 具（內含門號0000000000 號
    SIM 卡1 張）、黑色手提袋1 個及現金1,300 元，雖係被告
    所有之物，然均乏證據證明與本件販賣毒品之犯罪事實有所
    關聯，自亦均不予宣告沒收，併此敘明。
據上論斷，應依刑事訴訟法第299 條第1 項前段，毒品危害防制
條例第4 條第6 項、第2 項、第19條第1 項、第17條第2 項，刑
法第11條、第25條第2 項、第59條、第51條第5 款，判決如主文
。
本案經檢察官陳立興到庭執行職務。
中    華    民    國    99    年    12    月    29    日
                  刑事第五庭  審判長法  官  林家聖
                                    法  官  黃柏霖
                                    法  官  謝濰仲
以上正本證明與原本無異。
如不服本判決應於收受判決後10日內向本院提出上訴書狀，並應
敘述具體理由；其未敘述上訴理由者，應於上訴期間屆滿後20日
內向本院補提理由書（均須按他造當事人之人數附繕本）「切勿
逕送上級法院」。
中    華    民    國    99    年    12    月    29    日
                                    書記官  黃美玲
附表一：
┌──┬─────┬───────┬─────┬─────┬────────────────┐
│編號│  時  間  │ 地     點    │金額及數量│對   象   │     宣       告       刑       │
├──┼─────┼───────┼─────┼─────┼────────────────┤
│ 1  │99年1 月25│屏東縣東港鎮晶│新臺幣500 │郭惠萍    │洪浚犯販賣第二級毒品罪，處有期│
│    │日        │夜汽車旅館旁空│元、數量不│          │徒刑壹年拾月。扣案之空夾鏈袋壹佰│
│    │          │地            │詳之甲基安│          │陸拾壹包、ZICOM 牌行動電話壹支（│
│    │          │              │非他命1 包│          │含0000000000號及0000000000號SIM │
│    │          │              │          │          │卡貳張）均沒收；販賣第二級毒品所│
│    │          │              │          │          │得合計新臺幣伍佰元沒收，如全部或│
│    │          │              │          │          │一部不能沒收時，以其財產抵償之。│
├──┼─────┼───────┼─────┼─────┼────────────────┤
│ 2  │99年1 月1 │屏東縣東港鎮某│新臺幣500 │黃永全    │洪浚犯販賣第二級毒品罪，處有期│
│    │日至7 日某│麥當勞        │元、數量不│          │徒刑壹年拾月。扣案之空夾鏈袋壹佰│
│    │日        │              │詳之甲基安│          │陸拾壹包、ZICOM 牌行動電話壹支（│
│    │          │              │非他命1 包│          │含0000000000號及000000000 號SIM │
│    │          │              │          │          │卡貳張）均沒收；販賣第二級毒品所│
│    │          │              │          │          │得合計新臺幣伍佰元沒收，如全部或│
│    │          │              │          │          │一部不能沒收時，以其財產抵償之。│
├──┼─────┼───────┼─────┼─────┼────────────────┤
│ 3  │99年1 月18│黃永全位於屏東│新臺幣2,00│同上      │洪浚犯販賣第二級毒品罪，處有期│
│    │日至24日某│縣東港鎮○○路│0 元、數量│          │徒刑貳年貳月。扣案之空夾鏈袋壹佰│
│    │日        │4 之37號住處附│不詳之甲基│          │陸拾壹包、ZICOM 牌行動電話壹支（│
│    │          │近之全家便利超│安非他命1 │          │含0000000000號及000000000 號SIM │
│    │          │商            │包        │          │卡貳張）均沒收；販賣第二級毒品所│
│    │          │              │          │          │得合計新臺幣貳仟元沒收，如全部或│
│    │          │              │          │          │一部不能沒收時，以其財產抵償之。│
├──┼─────┼───────┼─────┼─────┼────────────────┤
│ 4  │98年10月27│屏東縣東港鎮天│新臺幣2,00│王裕永    │洪浚犯販賣第二級毒品罪，處有期│
│    │日19時37分│主堂          │0 元、數量│          │徒刑貳年貳月。扣案之空夾鏈袋壹佰│
│    │許        │              │不詳之甲基│          │陸拾壹包、ZICOM 牌行動電話壹支（│
│    │          │              │安非他命1 │          │含0000000000號及000000000 號SIM │
│    │          │              │包        │          │卡貳張）均沒收；販賣第二級毒品所│
│    │          │              │          │          │得合計新臺幣貳仟元沒收，如全部或│
│    │          │              │          │          │一部不能沒收時，以其財產抵償之。│
├──┼─────┼───────┼─────┼─────┼────────────────┤
│ 5  │98年11月16│同上          │新臺幣500 │同上      │洪浚犯販賣第二級毒品罪，處有期│
│    │日23時37分│              │元、數量不│          │徒刑壹年拾月。扣案之空夾鏈袋壹佰│
│    │許        │              │詳之甲基安│          │陸拾壹包、ZICOM 牌行動電話壹支（│
│    │          │              │非他命1 包│          │含0000000000號及0000000000號SIM │
│    │          │              │          │          │卡貳張）均沒收；販賣第二級毒品所│
│    │          │              │          │          │得合計新臺幣伍佰元沒收，如全部或│
│    │          │              │          │          │一部不能沒收時，以其財產抵償之。│
├──┼─────┼───────┼─────┼─────┼────────────────┤
│ 6  │98年11月30│同上          │新臺幣1,00│同上      │洪浚犯販賣第二級毒品罪，處有期│
│    │日18時55分│              │0 元、數量│          │徒刑貳年。扣案之空夾鏈袋壹佰陸拾│
│    │許        │              │不詳之甲基│          │壹包、ZICOM 牌行動電話壹支（含09│
│    │          │              │安非他命1 │          │00000000號及0000000000號SIM 卡貳│
│    │          │              │包        │          │張）均沒收；販賣第二級毒品所得合│
│    │          │              │          │          │計新臺幣壹仟元沒收，如全部或一部│
│    │          │              │          │          │不能沒收時，以其財產抵償之。    │
├──┼─────┼───────┼─────┼─────┼────────────────┤
│ 7  │99年9 月22│被告住處對面廟│新臺幣2,00│何建霖    │洪浚犯販賣第二級毒品罪，處有期│
│    │日16時14、│宇            │0 元、1 公│          │徒刑貳年貳月。扣案之空夾鏈袋壹佰│
│    │15分以後某│              │克之甲基安│          │陸拾壹包、ZICOM 牌行動電話壹支（│
│    │時        │              │非他命1 包│          │含0000000000號及0000000000號SIM │
│    │          │              │          │          │卡貳張）均沒收；販賣第二級毒品所│
│    │          │              │          │          │得合計新臺幣貳仟元沒收，如全部或│
│    │          │              │          │          │一部不能沒收時，以其財產抵償之。│
├──┼─────┼───────┼─────┼─────┼────────────────┤
│ 8  │99年9 月23│證人位於屏東縣│新臺幣3,50│同上      │洪浚犯販賣第二級毒品罪，處有期│
│    │日20時8 分│東港鎮○○路80│0 元、數量│          │徒刑貳年肆月。扣案之空夾鏈袋壹佰│
│    │許        │號住處對面之全│不詳之甲基│          │陸拾壹包、ZICOM 牌行動電話壹支（│
│    │          │家便利超商前  │安非他命1 │          │含0000000000號及0000000000號SIM │
│    │          │              │包        │          │卡貳張）均沒收；販賣第二級毒品所│
│    │          │              │          │          │得合計新臺幣仟伍佰元沒收，如全│
│    │          │              │          │          │部或一部不能沒收時，以其財產抵償│
│    │          │              │          │          │之。                            │
├──┼─────┼───────┼─────┼─────┼────────────────┤
│ 9  │98年11月18│屏東縣東港鎮某│新臺幣300 │陳世平    │洪浚犯販賣第二級毒品罪，處有期│
│    │日23時許  │全家便利超商  │元、0.2 公│          │徒刑壹年玖月。扣案之空夾鏈袋壹佰│
│    │          │              │克之甲基安│          │陸拾壹包、ZICOM 牌行動電話壹支（│
│    │          │              │非他命1 包│          │含0000000000號及0000000000號SIM │
│    │          │              │          │          │卡貳張）均沒收；販賣第二級毒品所│
│    │          │              │          │          │得合計新臺幣佰元沒收，如全部或│
│    │          │              │          │          │一部不能沒收時，以其財產抵償之。│
├──┼─────┼───────┼─────┼─────┼────────────────┤
│ 10 │98年12月2 │被告屏東縣東港│新臺幣300 │同上      │洪浚犯販賣第二級毒品罪，處有期│
│    │日0時許   │鎮○○路47之3 │元、數量不│          │徒刑壹年玖月。扣案之空夾鏈袋壹佰│
│    │          │號住處        │詳之甲基安│          │陸拾壹包、ZICOM 牌行動電話壹支（│
│    │          │              │非他命1 包│          │含0000000000號及0000000000號SIM │
│    │          │              │          │          │卡貳張）均沒收；販賣第二級毒品所│
│    │          │              │          │          │得合計新臺幣佰元沒收，如全部或│
│    │          │              │          │          │一部不能沒收時，以其財產抵償之。│
├──┼─────┼───────┼─────┼─────┼────────────────┤
│ 11 │99年1 月5 │被告屏東縣東港│新臺幣200 │同上      │洪浚犯販賣第二級毒品罪，處有期│
│    │日17時44分│鎮○○路47之3 │元、數量不│          │徒刑壹年玖月。扣案之空夾鏈袋壹佰│
│    │許        │號住處前之馬路│詳之甲基安│          │陸拾壹包、ZICOM 牌行動電話壹支（│
│    │          │上            │非他命1 包│          │含0000000000號及0000000000號SIM │
│    │          │              │          │          │卡貳張）均沒收；販賣第二級毒品所│
│    │          │              │          │          │得合計新臺幣貳佰元沒收，如全部或│
│    │          │              │          │          │一部不能沒收時，以其財產抵償之。│
├──┼─────┼───────┼─────┼─────┼────────────────┤
│ 12 │99年1 月12│屏東縣三地門鄉│新臺幣500 │同上      │洪浚犯販賣第二級毒品罪，處有期│
│    │日22時49分│某處          │元、0.2 公│          │徒刑壹年拾月。扣案之空夾鏈袋壹佰│
│    │許        │              │克之甲基安│          │陸拾壹包、ZICOM 牌行動電話壹支（│
│    │          │              │非他命1 包│          │含0000000000號及0000000000號SIM │
│    │          │              │          │          │卡貳張）均沒收；販賣第二級毒品所│
│    │          │              │          │          │得合計新臺幣伍佰元沒收，如全部或│
│    │          │              │          │          │一部不能沒收時，以其財產抵償之。│
├──┼─────┼───────┼─────┼─────┼────────────────┤
│ 13 │98年6 月初│被告屏東縣東港│新臺幣500 │陳世文    │洪浚犯販賣第二級毒品罪，處有期│
│    │某日      │鎮○○路47之3 │元、數量不│          │徒刑壹年拾月。扣案之空夾鏈袋壹佰│
│    │          │號住處附近全家│詳之甲基安│          │陸拾壹包、ZICOM 牌行動電話壹支（│
│    │          │便利超商      │非他命1 包│          │含0000000000號及0000000000號SIM │
│    │          │              │          │          │卡貳張）均沒收；販賣第二級毒品所│
│    │          │              │          │          │得合計新臺幣伍佰元沒收，如全部或│
│    │          │              │          │          │一部不能沒收時，以其財產抵償之。│
├──┼─────┼───────┼─────┼─────┼────────────────┤
│ 14 │98年9 月27│被告屏東縣東港│新臺幣500 │許芳誠    │洪浚犯販賣第二級毒品罪，處有期│
│    │日18時45分│鎮○○路47之3 │元、數量不│          │徒刑壹年拾月。扣案之空夾鏈袋壹佰│
│    │許        │號住處後方堤防│詳之甲基安│          │陸拾壹包、ZICOM 牌行動電話壹支（│
│    │          │              │非他命1 包│          │含0000000000號及0000000000號SIM │
│    │          │              │          │          │卡貳張）均沒收；販賣第二級毒品所│
│    │          │              │          │          │得合計新臺幣伍佰元沒收，如全部或│
│    │          │              │          │          │一部不能沒收時，以其財產抵償之。│
├──┼─────┼───────┼─────┼─────┼────────────────┤
│ 15 │98年11月15│同上          │新臺幣500 │同上      │洪浚犯販賣第二級毒品罪，處有期│
│    │日20時42分│              │元、數量不│          │徒刑壹年拾月。扣案之空夾鏈袋壹佰│
│    │許        │              │詳之甲基安│          │陸拾壹包、ZICOM 牌行動電話壹支（│
│    │          │              │非他命1 包│          │含0000000000號及0000000000號SIM │
│    │          │              │          │          │卡貳張）均沒收；販賣第二級毒品所│
│    │          │              │          │          │得合計新臺幣伍佰元沒收，如全部或│
│    │          │              │          │          │一部不能沒收時，以其財產抵償之。│
├──┼─────┼───────┼─────┼─────┼────────────────┤
│ 16 │98年11月20│同上          │新臺幣500 │同上      │洪浚犯販賣第二級毒品罪，處有期│
│    │日22時3 分│              │元、數量不│          │徒刑壹年拾月。扣案之空夾鏈袋壹佰│
│    │許        │              │詳之甲基安│          │陸拾壹包、ZICOM 牌行動電話壹支（│
│    │          │              │非他命1 包│          │含0000000000號及0000000000號SIM │
│    │          │              │          │          │卡貳張）均沒收；販賣第二級毒品所│
│    │          │              │          │          │得合計新臺幣伍佰元沒收，如全部或│
│    │          │              │          │          │一部不能沒收時，以其財產抵償之。│
├──┼─────┼───────┼─────┼─────┼────────────────┤
│ 17 │98年12月31│同上          │新臺幣500 │同上      │洪浚犯販賣第二級毒品罪，處有期│
│    │日22時50分│              │元、數量不│          │徒刑壹年拾月。扣案之空夾鏈袋壹佰│
│    │許        │              │詳之甲基安│          │陸拾壹包、ZICOM 牌行動電話壹支（│
│    │          │              │非他命1 包│          │含0000000000號及0000000000號SIM │
│    │          │              │          │          │卡貳張）均沒收；販賣第二級毒品所│
│    │          │              │          │          │得合計新臺幣伍佰元沒收，如全部或│
│    │          │              │          │          │一部不能沒收時，以其財產抵償之。│
├──┼─────┼───────┼─────┼─────┼────────────────┤
│ 18 │98年11月17│屏東縣東港鎮某│新臺幣1,00│林明偉    │洪浚犯販賣第二級毒品罪，處有期│
│    │日19時2 分│處            │0 元、數量│          │徒刑貳年。扣案之空夾鏈袋壹佰陸拾│
│    │許        │              │不詳之甲基│          │壹包、ZICOM 牌行動電話壹支（含09│
│    │          │              │安非他命1 │          │00000000號及0000000000號SIM 卡貳│
│    │          │              │包        │          │張）均沒收；販賣第二級毒品所得合│
│    │          │              │          │          │計新臺幣壹仟元沒收，如全部或一部│
│    │          │              │          │          │不能沒收時，以其財產抵償之。    │
├──┼─────┼───────┼─────┼─────┼────────────────┤
│ 19 │98年12月12│屏東縣東港鎮東│新臺幣500 │張錫昌    │洪浚犯販賣第二級毒品罪，處有期│
│    │日14時17分│港水利站附近  │元、數量不│          │徒刑壹年拾月。扣案之空夾鏈袋壹佰│
│    │許        │              │詳之甲基安│          │陸拾壹包、ZICOM 牌行動電話壹支（│
│    │          │              │非他命1 包│          │含0000000000號及0000000000號SIM │
│    │          │              │          │          │卡貳張）均沒收；販賣第二級毒品所│
│    │          │              │          │          │得合計新臺幣伍佰元沒收，如全部或│
│    │          │              │          │          │一部不能沒收時，以其財產抵償之。│
├──┼─────┼───────┼─────┼─────┼────────────────┤
│ 20 │99年1 月2 │同上          │新臺幣400 │同上      │洪浚犯販賣第二級毒品罪，處有期│
│    │日13時20分│              │元、數量不│          │徒刑壹年拾月。扣案之空夾鏈袋壹佰│
│    │許        │              │詳之甲基安│          │陸拾壹包、ZICOM 牌行動電話壹支（│
│    │          │              │非他命1 包│          │含0000000000號及0000000000號SIM │
│    │          │              │          │          │卡貳張）均沒收；販賣第二級毒品所│
│    │          │              │          │          │得合計新臺幣肆佰元沒收，如全部或│
│    │          │              │          │          │一部不能沒收時，以其財產抵償之。│
├──┼─────┼───────┼─────┼─────┼────────────────┤
│ 21 │98年12月17│屏東縣東港鎮東│新臺幣500 │吳弘基    │洪浚犯販賣第二級毒品罪，處有期│
│    │日21時49分│興國中        │元、數量不│          │徒刑壹年拾月。扣案之空夾鏈袋壹佰│
│    │許        │              │詳之甲基安│          │陸拾壹包、ZICOM 牌行動電話壹支（│
│    │          │              │非他命1 包│          │含0000000000號及0000000000號SIM │
│    │          │              │          │          │卡貳張）均沒收；販賣第二級毒品所│
│    │          │              │          │          │得合計新臺幣伍佰元沒收，如全部或│
│    │          │              │          │          │一部不能沒收時，以其財產抵償之。│
├──┼─────┼───────┼─────┼─────┼────────────────┤
│ 22 │99年1 月2 │屏東縣東港鎮東│新臺幣500 │同上      │洪浚犯販賣第二級毒品罪，處有期│
│    │日21時44分│興國小        │元、數量不│          │徒刑壹年拾月。扣案之空夾鏈袋壹佰│
│    │許        │              │詳之甲基安│          │陸拾壹包、ZICOM 牌行動電話壹支（│
│    │          │              │非他命1 包│          │含0000000000號及0000000000號SIM │
│    │          │              │          │          │卡貳張）均沒收；販賣第二級毒品所│
│    │          │              │          │          │得合計新臺幣伍佰元沒收，如全部或│
│    │          │              │          │          │一部不能沒收時，以其財產抵償之。│
├──┼─────┼───────┼─────┼─────┼────────────────┤
│ 23 │99年1 月5 │屏東縣東港鎮東│新臺幣500 │同上      │洪浚犯販賣第二級毒品罪，處有期│
│    │日19時46分│興國中        │元、數量不│          │徒刑壹年拾月。扣案之空夾鏈袋壹佰│
│    │許        │              │詳之甲基安│          │陸拾壹包、ZICOM 牌行動電話壹支（│
│    │          │              │非他命1 包│          │含0000000000號及0000000000號SIM │
│    │          │              │          │          │卡貳張）均沒收；販賣第二級毒品所│
│    │          │              │          │          │得合計新臺幣伍佰元沒收，如全部或│
│    │          │              │          │          │一部不能沒收時，以其財產抵償之。│
├──┼─────┼───────┼─────┼─────┼────────────────┤
│ 24 │99年1 月13│同上          │新臺幣1,00│同上      │洪浚犯販賣第二級毒品罪，處有期│
│    │日21時21分│              │0 元、數量│          │徒刑貳年。扣案之空夾鏈袋壹佰陸拾│
│    │許        │              │不詳之甲基│          │壹包、ZICOM 牌行動電話壹支（含09│
│    │          │              │安非他命1 │          │00000000號及0000000000號SIM 卡貳│
│    │          │              │包        │          │張）均沒收；販賣第二級毒品所得合│
│    │          │              │          │          │計新臺幣壹仟元沒收，如全部或一部│
│    │          │              │          │          │不能沒收時，以其財產抵償之。    │
├──┼─────┼───────┼─────┼─────┼────────────────┤
│ 25 │98年11月16│黃建國屏東縣東│新臺幣500 │黃建國    │洪浚犯販賣第二級毒品罪，未遂，│
│    │日10時33分│港鎮○○街61之│元、數量不│          │處有期徒刑壹年。扣案之ZICOM 牌行│
│    │許        │1號住處       │詳之甲基安│          │動電話壹支（含0000000000號及0989│
│    │          │              │非他命1 包│          │421724號SIM卡貳張）均沒收。     │
├──┼─────┼───────┼─────┼─────┼────────────────┤
│ 26 │98年11月18│屏東縣東港鎮麥│新臺幣500 │同上      │洪浚犯販賣第二級毒品罪，未遂，│
│    │日12時許  │當勞          │元、數量不│          │處有期徒刑壹年。扣案之ZICOM 牌行│
│    │          │              │詳之甲基安│          │動電話壹支（含0000000000號及0989│
│    │          │              │非他命1 包│          │421724號SIM卡貳張）均沒收。     │
├──┼─────┼───────┼─────┼─────┼────────────────┤
│ 27 │98年12月15│屏東縣東港鎮東│新臺幣500 │同上      │洪浚犯販賣第二級毒品罪，處有期│
│    │日10時25分│興國中        │元、數量不│          │徒刑壹年拾月。扣案之空夾鏈袋壹佰│
│    │許        │              │詳之甲基安│          │陸拾壹包、ZICOM 牌行動電話壹支（│
│    │          │              │非他命1 包│          │含000000 0000 號及0000000000號SI│
│    │          │              │          │          │M 卡貳張）均沒收；販販賣第二級毒│
│    │          │              │          │          │品所得合計新臺幣伍佰元沒收，如全│
│    │          │              │          │          │部或一部不能沒收時，以其財產抵償│
│    │          │              │          │          │之。                            │
└──┴─────┴───────┴─────┴─────┴────────────────┘
附表二：
┌──┬──────────┬───────────────┐
│編號│所犯販賣毒品之犯行  │通訊監察譯文內容              │
├──┼──────────┼───────────────┤
│ 1  │附表一編號1部分     │洪：喂。                      │
│    │                    │郭：我在你家外面。            │
│    │                    │洪：好。                      │
├──┼──────────┼───────────────┤
│ 2  │附表一編號4部分     │王：喂，你在哪？              │
│    │                    │洪：新街這。                  │
│    │                    │王：你等一下幫我處理一下洪：多│
│    │                    │    少？                      │
│    │                    │王：2000阿，我現在再內庄，馬上│
│    │                    │    到。                      │
│    │                    │洪：你到格打給我。            │
│    │                    │王：我到昨天我等你那裡。      │
│    │                    │洪：好，你到時打給我，我馬上出│
│    │                    │    去。                      │
├──┼──────────┼───────────────┤
│ 3  │附表一編號5部分     │王：500 給我。                │
│    │                    │洪：怎樣？                    │
│    │                    │王：拿500。                   │
│    │                    │洪：你等一下來學校跟我拿，我買│
│    │                    │    東西，等一下我會打響（手機│
│    │                    │    ），你再過來今天那裡。    │
│    │                    │王：好。                      │
├──┼──────────┼───────────────┤
│ 4  │附表一編號6部分     │王：喂。                      │
│    │                    │洪：安哪？                    │
│    │                    │王：有嗎？                    │
│    │                    │洪：有啊。                    │
│    │                    │王：我1 啦。                  │
│    │                    │洪：好啦。                    │
│    │                    │王：我現在馬上過去啦。        │
│    │                    │洪：好啦。                    │
├──┼──────────┼───────────────┤
│ 5  │附表一編號7部分     │洪：喂，做什麼？              │
│    │                    │何：在家啦…啊你都補不夠給我…│
│    │                    │    我七仔（意指女友）說你都補│
│    │                    │    不夠給我。                │
│    │                    │洪：什麼補不夠給你。          │
│    │                    │何：我七仔說你才0.6 幾給我而已│
│    │                    │    。                        │
│    │                    │洪：我多給你呢，你是瘋了喔？我│
│    │                    │    七三給人家…阿過來我的…何│
│    │                    │    ：我都還沒試。            │
├──┼──────────┼───────────────┤
│ 6  │附表一編號8部分     │(1)洪：喂。                    │
│    │                    │  女：那個ㄛ仔問你說好了沒？  │
│    │                    │  洪：還沒。                  │
│    │                    │  女：他說叫你快點，有人要。  │
│    │                    │  洪：好。                    │
│    │                    │(2)洪：喂。                    │
│    │                    │  何：啊你是有沒有阿？        │
│    │                    │  洪：跟你說人家還沒有給我。  │
│    │                    │  何：什麼還沒有，不然你先拿我│
│    │                    │      的錢去回。              │
│    │                    │  洪：我等一下是不是還要做一次│
│    │                    │      拉，你是現在很趕著要那個│
│    │                    │      嗎？                    │
│    │                    │  何：就是好幾個在等，不然我跟│
│    │                    │      你摧做什麼。            │
│    │                    │  洪：啊你催我有效嗎？        │
│    │                    │  何：你到底由沒有打給他？    │
│    │                    │  洪：有啦。                  │
│    │                    │  何：為什麼要等你收錢？      │
│    │                    │  洪：人家現在在忙，聽不懂一直│
│    │                    │      趕。                    │
│    │                    │  何：我昨天不是說，要整個嗎，│
│    │                    │      這樣比較好算。          │
│    │                    │  洪：都是你的話，一下說要半個│
│    │                    │      ，一下說一個，現在又怪我│
│    │                    │      。                      │
│    │                    │  何：你看是不是不能讓人家拖到│
│    │                    │      整個啦，是不是會怕，我就│
│    │                    │      跟你說半個就好了，不然我│
│    │                    │      早就說一個了，你再打看看│
│    │                    │      啦。                    │
│    │                    │  洪：人家現在在忙，人家說出門│
│    │                    │      打給我，很番勒。        │
│    │                    │  何：好啦…。                │
├──┼──────────┼───────────────┤
│ 7  │附表一編號9部分     │陳：我還欠你2000啦，你甘好了。│
│    │                    │洪：你好了嗎？我現在要回去了，│
│    │                    │    你要怎樣？                │
│    │                    │陳：我要3 啦。                │
│    │                    │洪：等一下我打給你。          │
│    │                    │陳：好。                      │
├──┼──────────┼───────────────┤
│ 8  │附表一編號10部分    │陳：喂。                      │
│    │                    │洪：你騎機車來我的窗戶這邊拿。│
│    │                    │陳：我用走的過去。。          │
│    │                    │洪：不要用走的，騎機車來啦。  │
│    │                    │陳：好。                      │
├──┼──────────┼───────────────┤
│ 9  │附表一編號11部分    │洪：喂。                      │
│    │                    │陳：幹嘛！                    │
│    │                    │洪：哪裡啊！                  │
│    │                    │陳：…                        │
│    │                    │洪：哪裡啊！                  │
│    │                    │陳：都在家裡啊！              │
│    │                    │洪：在家裡喔！                │
│    │                    │陳：嗯！啊有了嗎？            │
│    │                    │洪：有了啊！                  │
│    │                    │陳：哪你那過來廟給我。        │
│    │                    │洪：…                        │
│    │                    │陳：拿過來廟給我。            │
│    │                    │洪：順便那一天講的那樣子內！  │
│    │                    │陳：我知道啦！                │
├──┼──────────┼───────────────┤
│ 10 │附表一編號12部分    │陳：喂！                      │
│    │                    │洪：你還有要那個…            │
│    │                    │陳：有啊！                    │
│    │                    │洪：有嘛！那我待會打給你。    │
│    │                    │陳：「三地門」的。            │
│    │                    │洪：一下子而已我在打給你。    │
│    │                    │陳：好啦！啊我沒辦法走內！    │
│    │                    │洪：啊！                      │
│    │                    │陳：七八！你爸被摔了一跤，現在│
│    │                    │    都不能走。                │
│    │                    │洪：要怎麼辦？                │
│    │                    │陳：我叫我老婆拿。            │
│    │                    │洪：不好啦!外面全都一些那，你 │
│    │                    │    …                        │
│    │                    │陳：要不然你用過來我家。      │
│    │                    │洪：七八，冷死了！            │
│    │                    │陳：好啦！好啦！我叫我老婆…  │
│    │                    │洪：我等一下打給你。          │
│    │                    │陳：好啦！好啦！              │
├──┼──────────┼───────────────┤
│ 11 │附表一編號14部分    │洪：喂！怎樣？                │
│    │                    │許：東西先拿過來拉。          │
├──┼──────────┼───────────────┤
│ 12 │附表一編號15部分    │許：還沒有嗎？                │
│    │                    │洪：還有沒有阿！有在打給你。  │
│    │                    │許：好。                      │
├──┼──────────┼───────────────┤
│ 13 │附表一編號16部分    │許：用一包50 的來ㄚ。         │
│    │                    │洪：什麼50 的？               │
│    │                    │許：50的500你是在…。         │
│    │                    │洪：誰要的啦？                │
│    │                    │許：…我要的啦。              │
│    │                    │洪：你要拿多少給我？          │
│    │                    │許：明天我拿500 給你。        │
│    │                    │洪：你還欠我200 元。          │
│    │                    │許：嗯啦…。                  │
│    │                    │洪：等一下我在打給你啦。      │
│    │                    │許：好啦。                    │
├──┼──────────┼───────────────┤
│ 14 │附表一編號17部分    │許：我朋友要跟你拿500 啦！    │
│    │                    │洪：還沒有啦！                │
│    │                    │許：你還沒有嗎？              │
│    │                    │洪：對啦！                    │
│    │                    │許：好啦！                    │
├──┼──────────┼───────────────┤
│ 15 │附表一編號18部分    │(1)林：閒了沒？                │
│    │                    │  洪：怎樣？                  │
│    │                    │  林：一樣。                  │
│    │                    │  洪：1 嗎？                  │
│    │                    │  林：嗯。                    │
│    │                    │  洪：等一下好嗎？等一下我打給│
│    │                    │      你，因為我現在在外面，你│
│    │                    │      要嗎？                  │
│    │                    │  林：嗯。                    │
│    │                    │  洪：等一下我打給你。        │
│    │                    │  林：多久？                  │
│    │                    │  洪：一下子。                │
│    │                    │  林：好。                    │
│    │                    │(2)林：你東西來拿回去。        │
│    │                    │  洪：要拿回去哪？            │
│    │                    │  林：不要了太爛了，太離譜了。│
│    │                    │  洪：怎樣離譜。              │
│    │                    │  林：我拿瓶子給你看，你看整個│
│    │                    │      都黑色的。              │
│    │                    │  洪：別人都這樣用，怎都是你有│
│    │                    │      問題。                  │
│    │                    │  林：你把我當白癡嗎？        │
│    │                    │  洪：每次我拿給你都很多問題，│
│    │                    │      別人都沒問題。          │
│    │                    │  林：我跟你說：我用這用多久了│
│    │                    │      。會不知道。            │
│    │                    │  洪：這問題不是說我會做的，會│
│    │                    │      亂加我自己也不了解。    │
│    │                    │  林：東西你拿回去用。        │
│    │                    │  洪：我今天出去再打給你，你說│
│    │                    │      要捕那個，我沒辦法，這不│
│    │                    │      是我能作主的。          │
│    │                    │  林：今天太離普了，考下去就跳│
│    │                    │      出來。                  │
│    │                    │  洪：東西來就會跳出來…我自己│
│    │                    │      倒也會跳出來，遇到熱就會│
│    │                    │      跳出來。                │
│    │                    │  林：用噴的。                │
│    │                    │  洪：對阿，我以為是什麼問題，│
│    │                    │      全部都是這樣，我自己用也│
│    │                    │      是這樣，考時會跳出來，黏│
│    │                    │      到肉很燒。              │
│    │                    │  林：等一下再說。            │
├──┼──────────┼───────────────┤
│ 16 │附表一編號19部分    │張：喂。                      │
│    │                    │洪：還沒…好了我打給你。      │
│    │                    │張：幾點。                    │
│    │                    │洪：人家在睡，在睡都沒有接電話│
│    │                    │    的。                      │
│    │                    │張：你那裡有沒有雞絲（台語音）│
│    │                    │    。                        │
│    │                    │洪：有啦，我等一下我拿一個給你│
│    │                    │    。                        │
│    │                    │張：好。                      │
├──┼──────────┼───────────────┤
│ 17 │附表一編號20部分    │張：喂，你在哪裡阿！          │
│    │                    │洪：家裡。                    │
│    │                    │張：家裡喔！                  │
│    │                    │洪：嗯！                      │
│    │                    │張：我這一邊4 百而已內。      │
│    │                    │洪：好阿！                    │
│    │                    │張：好喔！                    │
│    │                    │洪：過去那一邊嗎？            │
│    │                    │張：對。                      │
│    │                    │洪：你多久會到？              │
│    │                    │張：差不多5 分鐘。            │
│    │                    │洪：好阿！                    │
│    │                    │張：好！                      │
├──┼──────────┼───────────────┤
│ 18 │附表一編號21部分    │吳：喂，你博乙仔（同音）他朋友│
│    │                    │    嗎？                      │
│    │                    │洪：嗯。                      │
│    │                    │吳：要還妳500元啦。           │
│    │                    │洪：要晚一點。                │
│    │                    │吳：現在沒法度喔。            │
│    │                    │洪：現在還沒有。              │
│    │                    │吳：是喔。                    │
│    │                    │洪：人家剛去用而已。          │
│    │                    │吳：沒快點還你，會花掉。      │
│    │                    │洪：好啦，我等一下打給你啦。  │
│    │                    │吳：好。                      │
├──┼──────────┼───────────────┤
│ 19 │附表一編號22部分    │洪：喂！                      │
│    │                    │吳：喂！                      │
│    │                    │洪：ㄟ！                      │
│    │                    │吳：你知道我是誰嗎？          │
│    │                    │洪：我知道。                  │
│    │                    │吳：你在哪裡？                │
│    │                    │洪：嗯！。                    │
│    │                    │吳：你在哪裡？                │
│    │                    │洪：什麼我在哪裡？            │
│    │                    │吳：你有在東港嗎？            │
│    │                    │洪：我有阿！                  │
│    │                    │吳：喔！那個啦！（? ）對啊洪：│
│    │                    │    要在哪裡？                │
│    │                    │吳：一樣啊！                  │
│    │                    │洪：那個東興那一邊嗎？        │
│    │                    │吳：對啊！                    │
│    │                    │洪：你多久會到？              │
│    │                    │吳：我現在要騎過去了。你要幫我│
│    │                    │    拿多一點內。              │
│    │                    │洪：好啊！                    │
│    │                    │吳：好！                      │
├──┼──────────┼───────────────┤
│ 20 │附表一編號23部分    │洪：喂！                      │
│    │                    │吳：你現在有沒有空啊！        │
│    │                    │洪：有啊！                    │
│    │                    │吳：這樣…一樣啦！            │
│    │                    │洪：好啊！                    │
│    │                    │吳：我現在過去了，我從（? ）騎│
│    │                    │    過去了。                  │
│    │                    │洪：好啦！你慢慢騎就好了。    │
│    │                    │吳：怎麼說？                  │
│    │                    │洪：你慢慢騎。                │
│    │                    │吳：好啦！                    │
│    │                    │洪：好…好…                  │
├──┼──────────┼───────────────┤
│ 21 │附表一編號24部分    │洪：喂！                      │
│    │                    │吳：有辦法嗎？                │
│    │                    │洪：這樣你要先拿7給我內！     │
│    │                    │吳：對阿！                    │
│    │                    │洪：好啦！                    │
│    │                    │吳：有辦法嗎？                │
│    │                    │洪：好啦！                    │
│    │                    │吳：我現在要過去。            │
├──┼──────────┼───────────────┤
│ 22 │附表一編號25部分    │黃：喂，仔，拿5 來。        │
│    │                    │洪：約11點，快到了。          │
│    │                    │黃：好。                      │
├──┼──────────┼───────────────┤
│ 23 │附表一編號26部分    │黃：仔，拿5 來。            │
│    │                    │洪：等一下過去。              │
│    │                    │黃：等一下嗎？                │
│    │                    │洪：嗯啦。                    │
├──┼──────────┼───────────────┤
│ 24 │附表一編號27部分    │洪：喂，你說哪一間？          │
│    │                    │黃：東興國中有沒有。          │
│    │                    │洪：旁邊那一間嗎？            │
│    │                    │黃：嗯。                      │
│    │                    │洪：你夠嗎？                  │
│    │                    │黃：嗯。                      │
│    │                    │洪：好啦，你現在可以騎過去了，│
│    │                    │    我等一下就到了。          │
│    │                    │黃：好。                      │
└──┴──────────┴───────────────┘
附錄本案論罪科刑法條全文
毒品危害防制條例第4條第2項、第6項
製造、運輸、販賣第二級毒品者，處無期徒刑或7 年以上有期徒
刑，得併科新臺幣1 千萬元以下罰金。
前五項之未遂犯罰之。

司法院資訊處製作；財團法人民間司法改革基金會備份。
